【裁判字號】    89,聲再,49
【裁判日期】    890329
【裁判案由】    聲請再審
【裁判全文】
臺灣高等法院刑事裁定                             八十九年度聲再字第四九號
    再審聲請人
    即受判決人  甲○○即林世.
                乙○○
    共      同
    選任辯護人  柴啟宸
右列聲請人因背信等案件，對於本院八十八年度上易字第三三八一號中華民國八十八
年十二月二十二日確定判決（台灣桃園地方法院八十六年度易字第二○九八號、台灣
桃園地方法院檢察署八十五年偵字第一三四七二號、八十六年度偵字第二八五○號）
，聲請再審，本院裁定如左：
    主      文
再審之聲請駁回。
    理      由
一、聲請意旨略稱：(一)原判決僅片面採信證人林忠保之證言，卻未對被告所提出之「
    徵信資料清單」中第十三及第十四項申請人之「貸款用途及償債計劃書」、「董
    事會（股東會）會議記錄」之證據及其送件程序詳加審酌而遽為判決。(二)翔鉅公
    司所提出之「授信申請書」之金額及對保時所填載之「借據」之金額均係林忠保
    自行填寫等情，業經新竹企銀經辦人鍾堂旺、李俊男證述屬實，而原判決非但不
    予採信，亦未敘明不採之理由。(三)證人李俊男及鍾堂旺所述，確有代填存、取款
    條之經驗事實，甚至告訴人新竹企銀亦稱「代客填寫存、取款條事所恆見，且在
    所難免」，惟原判決不採信復未表示不採之理由。(四)被告自始至終不知有何民國
    八十五年十月十四日力虎公司匯款新台幣（下同）二○八、○○○元之事實，原
    判決未敘明證據為何，或提示存、取款或轉帳資料供被告辨識及答辯，而據採為
    判決被告有罪之基礎及證據，有違證據法則。(五)系爭貸款七百萬元，翔鉅公司早
    於八十五年元月五日已對新竹企銀清償完畢，而告訴人新竹企銀亦自稱信用保證
    基金不能借新償舊，惟原判決對於上開有利於被告之證據，不予採信，且僅憑告
    訴人「為避免抽離資金造成翔鉅公司調度困難無法經營」云云，作為被告有罪之
    認定，判決有重大疏漏。(六)原判決以台灣桃園地方法院訊問程序中，將證人林忠
    保所為證言，告知被告甲○○，被告甲○○稱沒意見，即認證人林忠信所為證言
    為真正，惟被告於台灣桃園地方法院均稱：翔鉅公司本即借貸七百萬元，渠等並
    無撰改申請書內容，且該四百萬元非渠等領走等語，而被告甲○○於原審八十八
    年八月十六日訊問時復又供稱：「我對證人之供述沒意見，但對於林忠保之供述
    有意見，我沒拿四百萬」等語，則原審若對被告甲○○之供述有所質疑，亦應提
    示筆錄，並重聽第一審錄音帶加以調查釐清，然原審均未如此踐行，即將筆錄採
    為不利於被告之引用。(七)被告均係代表告訴人新竹企銀辦理業務，為業務行為時
    ，身份即等同於新竹企銀，又如何施詐術於自己並焉有使自己陷於錯誤之可言。
    為此依刑事訴訟法第四百二十一條之規定聲請再審云云。
二、按刑事訴訟法第四百二十一條所稱就足生影響判決之重要證據漏未審酌者，係指
    該重要證據業已提出，且倘予以審酌，足以生影響判決之實質內容，而未予審酌
    之謂。查聲請人所主張之「徵信資料清單」中第十三及第十四項申請人之「貸款
    用途及償債計劃書」、「董事會（股東會）會議記錄」之證據及其送件程序，及
    關於實務上為方便顧客而代客填寫存、取款條之事實，業經原確定判決調查審酌
    ，並於理由說明其捨棄不採之理由。次查，原判決僅認定「授信申請書」係聲請
    人事先徵得林忠保同意後，再於林忠保出具而已蓋妥翔鉅公司大小章之空白授權
    委託書上填載金額，而對「借據」並未認定係聲請人所填載，而聲請人所主張證
    人鍾堂旺、李俊男之證述，亦僅對「借據」係由借款人親簽等情證述屬實，然並
    未敘及「授信申請書」係林忠保或何人所填具，從而原判決就上開證人證言自已
    審酌，且上開證人證言對原判決認定「授信申請書」係被告等填載金額等情亦無
    關聯。至聲請人其餘理由非屬辯解，即屬法律上意見，均非證據，縱加審酌，亦
    不足生影響於原確定判決。本件聲請人所舉聲請再審之理由，核與上引法條所定
    不符，自難認為有再審理由。
三、據上論斷，應依刑事訴訟法第四百三十四條第一項，裁定如主文。
中     華     民     國    八十九   年       三       月     二十九     日
                             臺灣高等法院刑事第十五庭
                                 審判長法  官  房  阿  生
                                       法  官  胡  泉  田
                                       法  官  雷  元  結
右正本證明與原本無異。
不得抗告。
                                      書記官  梁  雅  華
中     華     民     國    八十九   年       三       月      三十      日


司法院資訊處製作；財團法人民間司法改革基金會備份。
